【裁判字號】    98,審抗,69
【裁判日期】    980417
【裁判案由】    本票裁定
【裁判全文】
臺灣臺北地方法院民事裁定              98年度審抗字第69號
抗  告  人  丙○○
            甲○○
相  對  人  安泰商業銀行股份有限公司
法定代理人  乙○○
上列當事人間聲請本票裁定事件，抗告人對於本院民國98年1月
19日所為之98年度司票字第1260號裁定提起抗告，裁定如下：
    主  文
抗告駁回。
抗告程序費用新臺幣壹仟元由抗告人連帶負擔。
    理  由
一、相對人於原審聲請意旨略以：相對人執有抗告人於民國93年
    12月15日共同簽發之本票壹紙，內載金額新臺幣（下同）
    1,100,000元，付款地在相對人公司事務所，利息按年息12%
    計算，免除作成拒絕證書，並免除票據法第89條之通知義務
    ，到期日為97年9月16日之本票壹紙（下稱系爭本票）。詎
    於到期日後經提示僅支付其中部分票款，其餘498,850元未
    獲付款，爰依票據法第123條規定聲請裁定准許強制執行等
    語。原審就系爭本票中之498,850元及自97年9月16日起至清
    償日止，按年利率12%計算之利息，裁定准予強制執行。
二、抗告意旨略以：相對人執有抗告人於93年12月15日簽發之系
    爭本票，內載金額1,100,000元，至今尚欠498,850元未清償
    ，惟兩造間債務尚有糾葛，爰依法提出抗告，求為撤銷原審
    裁定云云。
三、按執票人向本票發票人行使追索權時，得聲請法院裁定後強
    制執行，票據法第123條定有明文。次按本票執票人，依票
    據法第123條規定，聲請法院裁定許可對發票人強制執行，
    係屬非訟事件，此項聲請之裁定，及抗告法院之裁定，僅依
    非訟事件程序，就本票形式上之要件是否具備予以審查為已
    足，並無確定實體上法律關係存否之效力，如發票人就票據
    債務之存否有爭執時，應由發票人提起確認之訴，以資解決
    ，此為最高法院57年臺抗字第76號、56年臺抗字第714號判
    例意旨所揭示之原則。
四、經查，相對人主張上開事實，業據其提出與所述相符之本票
    乙紙為證，且為抗告人所不爭，原審就系爭本票為形式上之
    審查，認其已具備本票各記載事項合於票據法第120條規定
    ，屬有效之本票，乃裁定准許強制執行，並無不合。抗告人
    所稱兩造間債務尚有糾葛等情縱然屬實，亦為實體上法律關
    係存否之爭執，依上開說明，要非本件非訟程序所得加以審
    究。從而，原裁定准許系爭本票強制執行，於法並無違誤，
    抗告意旨仍執前詞指摘原裁定不當，求予廢棄，為無理由，
    應予駁回。
五、據上論結，本件抗告為無理由，爰依非訟事件法第46條、第
    21條第2項、第24條第1項、民事訴訟法第495條之1第1項、
    第449條第1項、第85條第2項，裁定如主文。
中    華    民    國    98    年    4    月    17    日
                  民事第六庭    審判長   劉坤典
                                法  官   傅中樂
                                法  官   張松鈞
以上正本係照原本作成。
本件不得再抗告。
中    華    民    國    98    年    4    月    17    日
                                書記官  賴敏慧


司法院資訊處製作；財團法人民間司法改革基金會備份。
